臺灣高等法院高雄分院刑事判決　　　　95年度上訴字第1274號
上　訴　人
即　被　告　甲○○
　　　　　　　　　　　16樓
選任辯護人　郭福三　律師
上列上訴人因違反槍砲彈藥刀械管制條例等案件，不服臺灣高雄
地方法院94年度訴字第4243號中華民國95年6 月2 日第一審判決
（起訴案號：臺灣高雄地方法院檢察署94年度偵字第24417 號）
，提起上訴，本院判決如下：
    主  文
原判決撤銷。
甲○○未經許可運輸槍砲之主要組成零件，處有期徒刑壹年拾月
，併科罰金新台幣拾萬元，罰金如易服勞役，以新台幣貳仟元折
算壹日，緩刑肆年。扣案制式空氣槍管陸支（槍管編號為別為00
000000號、00000000號、00000000號、00000000號、00000000號
、00000000號），均沒收。
    事  實
一、甲○○基於運輸槍砲之主要組成零件及私運管制物品進口之
    犯意，於民國94年9 月3 日，在香港旺角某不知名商店以新
    臺幣30,000元之代價，購入口徑4.5mm 制式空氣槍管4 枝及
    口徑5.5mm 制式空氣槍管2 枝後，置於行李箱內，旋於94年
    9 月4 日晚間6 時許，搭乘華信航空班機於當日晚間10時30
    分許至高雄小港國際機場入境時，為警當場查獲，並扣得上
    開口徑4.5mm 制式空氣槍管4 枝及口徑5.5mm 制式空氣槍管
    2 枝，而悉上情。
二、案經內政部警政署航空警察局高雄分局報告臺灣高雄地方法
    院檢察署檢察官偵查起訴。
    理  由
甲、程序方面：
一、按法院或檢察官得囑託醫院、學校或其他相當之機關、團體
    為鑑定，或審查他人之鑑定，並準用第203 條至第206 條之
    1 之規定；鑑定之經過及其結果，應命鑑定人以言詞或書面
    報告，刑事訴訟法第208 條第1 項前段、第206 條第1 項分
    別定有明文。是經法院、檢察官囑託相當之機關為鑑定後，
    經鑑定人以書面報告其鑑定之結果者，即屬刑事訴訟法第
    159 條第1 項所謂之「法律有規定者」，不受該條項規定「
    不得作為證據」之限制；且刑事訴訟法第208 條第1 項前段
    對於法院或檢察官囑託相當之機關為鑑定之情形，僅規定：
    「準用第203 條至第206 條之1 之規定」，至於刑事訴訟法
    第202 條有關「鑑定人應於鑑定前具結」之規定，則不在準
    用之列。故於法院或檢察官囑託相當之機關為鑑定，而該受
    囑託機關以書面報告鑑定結果之情形，既非屬依法應具結者
    。是同法第158 條之3 有關「證人、鑑定人依法應具結而未
    具結者，其證言或鑑定意見，不得作為證據」之規定，於此
    時即無適用之餘地。又司法警察等偵查輔助人員於案件未移
    送檢察官偵辦前之調查犯罪階段，依據檢察長之概括授權，
    先行將尿液、血液、毒品、槍砲、彈藥、刀械等證物送請檢
    察機關預先核定之專責鑑定人或鑑定機關（團體）實施鑑定
    ，基於檢察一體原則，該鑑定人或鑑定機關（團體）亦應視
    同受承辦檢察官所選任或囑託而執行鑑定業務，其等出具之
    書面鑑定報告應屬刑事訴訟法第206 條所定之傳聞例外，當
    具有證據能力，業據臺灣高等法院暨其所屬法院於92年8 月
    間舉行之行之刑事訴訟新制法律問題研討會決議在案，而臺
    灣高等法院檢察署已概括選任內政部警政署刑事警察局為槍
    彈有無殺傷力之鑑定機關，指示轄區內各司法警察機關於調
    查中可將相關案件之證物送請該鑑定機關實施鑑定，有臺灣
    高等法院檢察署92年9 月9 日檢文允字第0921001203號函及
    臺灣高雄地方法院檢察署92年6 月23日雄檢楠文字第092100
    0294號函各1 份在卷可稽，則本案內政部警政署航空警察局
    高雄分局將扣案空氣槍管逕送內政部警政署刑事警察局鑑定
    ，即視同內政部警政署刑事警察局就扣案槍彈業經臺灣高雄
    地方法院檢察署承辦檢察官所囑託而實施鑑定，從而，該局
    所為94年10月3 日刑鑑字第0940139731號槍彈鑑定書，依前
    揭法律規定及決議意旨，自得作為證據，先予敘明。
二、內政部警政署刑事警察局95年4 月12日刑鑑字第0950036956
    號函、95年3 月20日內授警字第0950870367號函、95年10月
    31日刑鑑字第0950138095號函、中央警察大學96年1 月19日
    校鑑科字第0950007218號函、96年7 月25日校鑑科字第0960
    001221號函及鑑定報告書，係被告以外之人於審判外之書面
    陳述，依刑事訴訟法第159 條第1 項之規定，屬於傳聞證據
    ，惟於立法理由明確說明，該條所謂「除法律有規定者」外
    ，尚包括同法第159 條之1 至159 條之5 及第206 條等規定
    。本件鑑定係經審判長、受命法官囑託機關、團體所為之鑑
    定，所鑑定之結果，鑑定人依刑事訴訟法第206 條所出具之
    鑑定報告，係刑事訴訟法第159 條第1 項所指例外規定，有
    證據能力。且被告對於該鑑定報告亦表示同意為證據，則依
    據刑事訴訟法第159 條之5 第1 項規定，自得為證據。
三、財政部高雄關稅局高雄機場分局（94）高機移字第029 號函
    、高雄關稅局扣押貨物、運輸工具收據及搜索筆錄、扣押筆
    錄、扣押物品目錄表，此類文書係被告以外之人於審判外所
    做之書面陳述，屬於傳聞證據。惟其本質上屬公務員本於職
    權所為，其正確性及可信性頗高，如有錯誤亦可請求更正，
    應屬159 條之4 第1 款由公務員職務上所製作之紀錄或證明
    文書，具有證據能力。
四、高雄市立凱旋醫院診斷書，係被告以外之人於審判外所為之
    書面陳述，依刑事訴訟法159 條第1 項，屬傳聞證據。按此
    診斷證明書係被告至醫院就診治療，醫生為其治療所書具之
    診斷書，此診斷書所記載之內容，具有個案性質，應屬被告
    以外之人在審判外之陳述，係傳聞證據，又不符刑事訴訟法
    第159 條之4 第2 款所稱之特信性文書，原則上不具證據能
    力，惟經被告對於此文書於審判程序同意作為證據，則依刑
    事訴訟法第159 條之5 第1 項規定，該診斷證明書具有證據
    能力。
五、按被告以外之人（包括證人、鑑定人、告訴人、被害人及共
    同被告等）於審判外之陳述雖不符刑事訴訟法第159 條之1
    至之4 等4 條之規定，而經當事人於審判程序同意作為證據
    ，法院審酌該言詞陳述或書面陳述作成時之情況，認為適當
    者，亦得為證據；當事人、代理人或辯護人於法院調查證據
    時，知有刑事訴訟法第159 條第1 項不得為證據之情形，而
    未於言詞辯論終結前聲明異議者，視為有前項之同意，同法
    第159 條之5 定有明文。立法意旨在於傳聞證據未經當事人
    之反對詰問予以核實，原則上先予排除。惟若當事人已放棄
    反對詰問權，於審判程序中表明同意該等傳聞證據可作為證
    據；或於言詞辯論終結前未聲明異議，基於尊重當事人對傳
    聞證據之處分權，及證據資料愈豐富，愈有助於真實發見之
    理念，且強化言詞辯論主義，使訴訟程序得以順暢進行，上
    開傳聞證據亦均具有證據能力。查獲照片14張、華信航空Ａ
    Ｅ846 班機託運行李條碼、被告出入境紀錄查詢報表及護照
    資料、行政院79年3 月30日（79 ） 台財字第06181 號公告
    、被告庭呈購買槍管商家名片、辯護人庭呈軍用品專賣店名
    片，其性質雖屬傳聞證據，且查無符合同法第159 條之1 至
    之4 等前4 條之情形，上開資料內容，業經當事人於本院審
    理時予以提示並告以要旨，且各經檢察官、辯護人及被告等
    人表示意見。當事人或辯護人已知上述筆錄乃傳聞證據，且
    均未於言詞辯論終結前對該等書面內容異議，依上開規定，
    應具有證據能力，本院審酌上開資料作成時，並無不當或違
    法之情形，認為以之作為本案之證據亦屬適當，應認具有證
    據能力。
六、按被告以外之人於偵查中向檢察官所為陳述，除顯有不可信
    之情況者外，得為證據，同法第159 條之1 第2 項定有明文
    。偵查中對被告以外之人（包括證人、鑑定人、告訴人、被
    害人及共同被告等）所為之偵查筆錄，或被告以外之人向檢
    察官所提之書面陳述，性質上均屬傳聞證據。惟現階段刑事
    訴訟法規定檢察官代表國家偵查犯罪、實施公訴，依法其有
    訊問被告、證人及鑑定人之權，證人、鑑定人且須具結，而
    實務運作時，檢察官偵查中向被告以外之人所取得之陳述，
    原則上均能遵守法律規定，不致違法取供，其可信度極高，
    職是，被告以外之人前於偵查中已具結而為證述，除反對該
    項供述得具有證據能力之一方，已釋明「顯有不可信之情況
    」之理由外，不宜以該證人未能於審判中接受他造之反對詰
    問為由，即遽指該證人於偵查中之陳述不具證據能力。本件
    證人蔡坤智、張輝煌於檢察官偵查中所為之陳述（見偵卷(二)
    第10頁背面），其等未曾提及檢察官在偵查時有不法取供之
    情形被告及其辯護人亦未釋明上開供述有顯不可信之情況，
    依上說明，其於偵查中之證言自均具有證據能力。
乙、實體方面：
一、訊據上訴人即被告甲○○固坦承有攜帶扣案空氣槍槍管6 枝
    自香港搭乘華信航空班機飛抵高雄小港機場入境臺灣，惟矢
    口否認有何運輸槍砲主要組成零件及私運管制物品進口之犯
    行，辯稱：我從事美工設計，對於古典模型槍甚為喜愛，購
    買扣案之空氣槍管係為組裝模型完成後供觀賞用，我不知攜
    帶扣案之空氣槍管入境係我國法律所禁止等語，並執臺灣桃
    園地方法院檢察署檢察官94年度偵字第14447 號不起訴處分
    書認該行為人持34把完整制式空氣槍入境因均不具殺傷力而
    不構成犯罪作為其無罪答辯之依據。
二、經查：
（一）扣案之空氣槍管6 枝（槍管編號為別為00000000號、0000
      0000號、00000000號、00000000號、00000000號、000000
      00號），經送內政部警政署刑事警察局鑑定結果，其中4
      枝為口徑4.5mm 之制式空氣槍管，槍管內均具8 條右旋來
      復線，餘2 枝為口徑5.5mm 制式空氣槍管，槍管內均具8
      條右旋來復線，有該局94年10月3 日刑鑑字第0940139731
      號槍彈鑑定書乙紙在卷可憑；且經原審函詢原鑑定機關即
      內政部警政署刑事警察局鑑定扣案空氣槍管均屬制式之依
      據，該局函覆：「所謂『制式』槍支，係指（各國）合法
      武器工廠，為殺敵、獵物、攻擊及防禦等目的所生產、製
      造之槍枝。至於辯識之依據，包括槍枝型式、廠牌、型號
      、口徑、自動操作模式、槍管長度等相關資料。扣案6 枝
      槍管，其中4 支為口徑4.5mm （0.177 英吋），2 枝為口
      徑5.5mm （0.22英吋），均為常見制式空氣槍之口徑，經
      檢視槍管均為金融材質，內具來復線，槍管上分別發現有
      『cal.4.5/177 』、『cal.5.5/.22 』等字樣，據此研判
      其為制式空氣槍管」，有該局95年4 月12日刑鑑字第0950
      036956號函乙紙附卷可按；又內政部警政署並據刑事警察
      局上開鑑定結果認扣案制式空氣槍管6 枝均屬槍砲彈藥刀
      械管制條例第13條所稱之「主要組成零件」，亦有該署95
      年3 月20日內授警字第0950870367號函在卷足稽。至於本
      院再依被告之選任辯護人之聲請，將扣案槍管再度送請內
      政部警政署刑事警察局鑑定扣案槍管是屬何國兵工廠製造
      何種款式之制式空氣槍等情？經函覆：「(一)送鑑證物（槍
      管、槍托、滅音器、準星等），因非為完整之空氣槍結構
      ，無法實際以動能測試法試射鑑定其是否具殺傷力。(二)送
      鑑證物槍管6 枝，其中4 支具『cal.4.5/177 』字樣，2
      枝具『cal.5.5/.22 』字樣，且槍管內具八條右旋來復線
      ，依專業知識及實務經驗研判應為制式空氣槍管之槍管，
      因送鑑證物其上不具生產製造之國別、廠別、型號之字樣
      」，本局無法查明係那一國家、廠別所生產之制式空氣槍
      之零件。(三)送鑑證物依實務經驗研判應可與適用零件組成
      空氣槍，至於組成空氣槍是否具有殺傷力則需經實際測速
      後而定。」有該局95年10月31日刑鑑字第0950138095號函
      1 紙附於本院卷第41頁可按。本院又再度依被告之選任辯
      護人之聲請，將扣案槍管再度送請中央警察大學就上開事
      項為鑑定，其鑑定結果與上開內政部警政署刑事警察局鑑
      鑑定結果大致相符，認為：「一本案送驗證物不含足夠之
      原始零組件，無法結合成完整之槍枝，故無法以試射方式
      進行殺傷力鑑定。二送鑑槍管為鋼鐵材質、具有來復線之
      標準口徑空氣槍槍管，其上無廠別及國別之標示，無法研
      判其生產國及廠牌。三送鑑槍管可與其原始零組件或另製
      造之零組件組合成可發射彈丸之槍枝，但組合後之槍枝仍
      需經試射方可研判其殺傷力。」有該大學96年1 月19日校
      鑑科字第0950007218號函1 紙附於本院卷第51頁足考。此
      外，復有查獲之照片14張及華信航空AE846 班機託運行李
      條碼、被告出入境紀錄查詢報表、財政部高雄關稅局高雄
      機場分局（94）高機移第029 號函、高雄關稅局扣押貨物
      、運輸工具收據及搜索筆錄各1 件在卷可為佐證，足證扣
      案屬槍砲主要組成零件之制式空氣槍管6 枝確係被告私運
      入境無誤。
（二）被告固提出前開桃園地檢署之不起訴處分書，主張其僅攜
      帶空氣槍管零件入境，尚不構成犯罪云云，惟槍砲彈藥刀
      械管制條例除就具有殺傷力之槍砲予以管制外，對於可供
      組成槍砲所用之主要組成零件，依該條例第4 條第2 項規
      定亦在管制之列，是該條例第13條即明定未經許可不得製
      造、販賣、運輸、持有槍砲之主要組成零件，衡酌其立法
      目的，乃在於杜絕不法人士取得槍砲之主要組成零件後得
      以順利組裝成具有殺傷力之槍砲而危害人身安全及社會治
      安，故立法將前開法益保護前置化。是以，倘經鑑定為可
      供組成槍砲之零件，且屬內政部於86年1 月24日以（86）
      內警字第8607683 號公告為各式槍砲之「主要組成零件」
      時，即不得無故製造、販賣、運輸或持有之，並非以該零
      件有無「殺傷力」為認定要件，況單就零件而言，既非完
      整之槍砲，本無從予以鑑定是否有無「殺傷力」。從而，
      我國向來實務見解，均認縱使查獲外觀完整之槍砲經鑑定
      後不具殺傷力，尚須進一步查明該槍砲本身零件是否可供
      組成其他具有殺傷力之槍砲而該當於同條例第13條之罪責
      （參照最高法院89年度台上字第275 號、89年度台上字第
      5604號、93年度台上字第5617號、95年度台上字第2024號
      判決意旨），則本件被告持前開不起訴處分書作為其無罪
      答辯之依據，尚不足以拘束本院基於法之確信據以認事用
      法。
（三）被告又於本院審理時當庭提出空氣槍1 枝，證明與本案扣
      案之槍管性質相同，均為玩具槍等情，然經本院送請中央
      警察大學鑑定結果，則認定：「一呈庭空氣槍之槍管為鋼
      鐵槍管，內有12條右旋來復線，射出彈丸平均動能1.61焦
      耳，高於已廢止之之「CNS12755（Z7210） 玩具槍國家標
      準」合法玩具槍彈丸動能上限0.4 焦耳之規定，我國目前
      並無規範玩具槍檢測之相關法規，故呈庭空氣槍難謂為『
      合法玩具槍』，係屬法所未規範之標準口徑『低動能空氣
      來復槍』。二扣案槍管編號1 、2 、3 、4 ，可與產生高
      壓氣體之裝置結合而射出具殺傷力之彈丸，故其性質與呈
      庭證物空氣槍不相同。三扣案槍管編號5 、6 ，與呈庭證
      物空氣槍不相同，經簡單加工後亦可射擊.22 口徑邊緣底
      火子彈之槍管，.22 口徑邊緣底火子彈之射出動能可達10
      0 焦耳以上，故其性質與呈庭證物空氣槍明顯不相同。」
      ，亦有該大學96年7 月25日校鑑科字第0960001221號函1
      紙及所附之鑑定報告書1 份附於本院卷第101 頁至第115
      頁足參，可見扣案之槍管與被告呈庭之「低動能空氣來復
      槍」性質並不相同，故亦不得作為有利於被告之證據。
（四）又就被告辯稱不知槍管為管制物品，其並無運輸槍砲主要
      組成零件及私運管制物品進口之犯罪故意乙節，經查，作
      奸犯科者莫不擬設其犯行必將得逞不被查獲且可逍遙法外
      ，本件扣案之空氣槍管體積甚大，被告運輸扣案空氣槍管
      入境時，係將該等物品置放於托運之行李內，並未刻意將
      該槍管與其他貨品混藏或以夾層藏放藉以矇混過關，在托
      運行李物品通關時必經報關安檢之現制下，被告之犯行不
      僅無僥倖過關而不遭查獲之可能，甚且，被告復係以本人
      名義托運行李並與該行李同機飛抵我國，是以被告於犯行
      敗露後亦無得幸逍遙法外之餘地，倘被告詳悉其所為係涉
      及不法，斷不致如此，佐此二端，堪認被告辯稱其不知攜
      帶扣案空氣槍管入境係違反我國現行槍彈管制規定等語屬
      實，尚可採信。本件被告雖因不知法律而欠缺違法性認識
      ，惟通說以為行為人主觀上欠缺此等不法意識，僅影響罪
      責之程度，不影響故意之成立，至罪責受影響之程度，乃
      就行為人對於不法意識欠缺係可避免或不可避免，而有不
      同之法律評價。因此被告攜帶槍枝之主要零組件入境之行
      為，與刑法第16條有關免除其刑或免除刑事責任修正前、
      後之規定均不符合（新舊法比較詳情如後所述），故被告
      尚不得以不知其所為已觸法為由，而推諉刑責（充其量僅
      得依修正前刑法第16條但書規定，視其情節，減輕其刑或
      免除其刑，詳如後述）。
（五）綜上所述，足見被告所辯，顯係卸責之詞，不足採信。本
      件事證明確，被告犯行，堪以認定。
三、查扣案之空氣槍管6 枝，依內政部86年11月24日台（86）內
    警字第8670683 號公告所示，均屬空氣槍之主要組成零件，
    非經中央主管機關許可，不得運輸。另由行政院依懲治走私
    條例第2 條第4 項規定於79年3 月30日以（79）台財字第06
    181 號公告之「管制物品項目及其數額」觀之，槍枝零件確
    屬甲種第一類之管制進出口物品無訛。按刑法上所謂運送，
    係指載運輸送而言，而懲治走私條例第2 條第1 項之私運管
    制物品進出口罪之所謂「私運」係指以非法方式，未經向海
    關申報而運輸管制物品進口、出口逾公告數額者，均足當之
    。又按輸入或攜帶進入臺灣地區之香港物品，以進口論；其
    檢驗、檢疫、管理、關稅等稅捐之徵收及處理等，依輸入物
    品有關法令之規定辦理，香港澳門關係條例第35條第2 項定
    有明文。從而，自香港私運管制物品進口者，應逕用懲治走
    私條例第2 條第1 項論處，無庸引用同條例第12條之規定，
    業經最高法院93年度第3 次刑庭會議決議在案。是核被告甲
    ○○所為，係犯槍砲彈藥刀械管制條例第13條第1 項之未經
    許可運輸槍枝主要組成零件罪及懲治走私條例第2 條第1 項
    之私運管制物品進口罪。被告未經許可運輸槍枝主要組成零
    件後非法持有之低度行為，應為運輸之高度行為所吸收，不
    另論罪。被告以一運輸行為，同時觸犯前開二罪名，為想像
    競合犯，應從較重之運輸槍枝主要組成零件罪處斷。再按不
    得因不知法律而免除刑事責任，但按其情節得減輕其刑，如
    自信其行為為法律所許可而有正當理由者，得免除其刑，修
    正前刑法第16條定有明文；而究有無該條所定情形而合於得
    免除其刑者，係以行為人欠缺違法性之認識為前提，且其自
    信在客觀上有正當理由，依一般觀念，通常人不免有此誤認
    而信為正當，亦即其欠缺違法性認識「已達於不可避免之程
    度」者，始足當之，如其欠缺未達於此程度，其可非難性係
    低於通常，則僅得減輕其刑（最高法院88年度台上字第5658
    號判決參照）。而如何判斷欠缺違法性認識是否可加以避免
    ，即應參酌行為人之社會地位及其個人能力，在可期待行為
    人運用其認識能力與法律倫理價值思維之範圍內，視其是否
    能夠意識到行為之不法，並且在行為人對於其行為是否涉及
    不法有所懷疑時，行為人即負有查詢義務，不可恣意以不確
    實之自我判斷做主張。查本件被告雖於香港一般商店內輕易
    購得扣案之空氣槍管，惟為維護社會安全，具有殺傷力之槍
    砲彈藥向來為我國政府嚴加取締查緝之違禁物品，廣經報章
    雜誌電視等大眾傳播媒體強力宣導，被告為年逾40之就業人
    士，並具高中學歷，具有相當之智識程度及社會經驗，對於
    攜帶扣案空氣槍管入境有無違法之虞，被告只須稍加查詢有
    關單位即可明瞭，是其對我國管制槍砲主要組成零件之法律
    自難諉為無認識可能，故本件被告固確實不知運輸該前開槍
    彈入境係屬違法，亦難認其對本件犯行欠缺違法性之認識「
    已達於不可避免之程度」，自不得以前開理由卸免其刑責，
    惟被告既欠缺違法性之認識，主觀上復不具備惡性，均如前
    述，可責程度甚低，爰依修正前刑法第16條但書規定，減輕
    其刑。
四、按行為後法律有變更者，適用行為時之法律。但行為後之法
    律有利於行為人者，適用最有利於行為人之法律，刑法第2
    條第1 項定有明文。被告行為後，刑法之有關規定已有修正
    變更，業於94年2 月2 日修正公布，並於95年7 月1 日生效
    施行，自應為新舊法之比較。而比較新舊法時應就罪刑有關
    之共犯、未遂犯、想像競合犯、牽連犯、連續犯、結合犯，
    以及累犯加重、自首減輕暨其他法定加減原因（如身分加減
    ）與加減例等一切情形，綜其全部罪刑之結果而為比較（最
    高法院95年5 月23日刑事庭第8 次會議決議參照）。其中：
    (1)關於刑法第16條，修正前規定：「不得因不知法律而免除
    刑事責任，但按其情節得減輕其刑，如自信其行為為法律所
    許可而有正當理由者，得免除其刑。」，修正後刑法第16條
    則規定：「除有正當理由而無法避免者外，不得因不知法律
    而免除刑事責任。但按其情節，得減輕其刑。」被告攜帶槍
    枝之主要零組件入境之行為，與刑法第16條有關免除其刑或
    免除刑事責任修正前、後之規定均不符合，且並無較為不利
    之情形，此部份則適用行為時之法律。(2)關於違反槍砲彈藥
    刀械管制條例部分犯行併科罰金部分，雖依新修正刑法最低
    度罰金刑部分，對被告較為不利，然此部份乃可預期之不利
    ，相較於被告經諭知罰金刑易服勞役部分，適用新法應屬係
    立即可實現之有利，經綜合比較，自以全部適用新法對被告
    較為有利（按修正後刑法第33條第5 款規定：「罰金：新臺
    幣1,000 元以上，以百元計算之」；修正前之刑法第33條則
    規定：「罰金：1 元以上」，此部份以行為時之法律為有利
    。(3)又易服勞役部分：修正前之刑法第42條第2 項前段規定
    ：「易服勞役以1 元以上3 元以下折算1 日」；其易服勞役
    之折算標準，據修正前罰金罰鍰提高標準條例第2 條前段規
    定，就其原定數額提高為100 倍折算1 日，則易服勞役之折
    算標準，應以銀元100 元以上300 元以下折算1 日，即新台
    幣300 元以上900 元以下折算1 日。惟修正後之刑法第42條
    第3 項前段規定：「易服勞役以新台幣1,000 元、2,000 元
    或3,000 元折算1 日」，則比較修正前後之易服勞役折算標
    準，以修正後之規定較為有利，應依刑法第2 條第1 項後段
    規定，適用修正後刑法第42條第3 項前段規定，定其折算標
    準。
五、原判決以被告甲○○罪證明確，因予論罪科刑，固非無見；
    惟查：被告行為後刑法第16條、第33條第5 款、第42條規定
    均於94年2 月2 日修正公布，並於95年7 月1 日生效施行，
    原審未及比較適用，均有未洽。被告上訴意旨，仍執前詞，
    否認犯罪，指摘原判決不當，雖無理由，然原判決既有上開
    可議之處，自屬無可維持，應由本院將原判決予以撤銷改判
    。本院審酌被告運輸之槍枝零件入境之動機、目的係為組裝
    觀賞之用，且尚未用以組成具有殺傷力之完整槍枝，對社會
    治安之危害尚屬輕微，及其就法律之適用雖有所爭執，但針
    對其攜帶槍枝主要組成零件入境之行為則坦承不隱之犯後態
    度等一切情狀，量處如主文所示之刑，並就罰金部分諭知易
    服勞役以新台幣2,000 元折算1 日之折算標準。又被告未曾
    受有期徒刑以上刑之宣告，有臺灣高等法院被告前案紀錄表
    1 份在卷可按，本次因一時失慮，偶罹刑典，經此刑之宣告
    後，應知警惕而無再犯之虞，是本院認前開宣告之刑以暫不
    執行為適當，併依修正後刑法第74條第1 項第1 款規定，宣
    告緩刑4 年，以啟自新。末查，扣案之槍管6 枝，為空氣槍
    之主要組成零件，均為違禁物，應依刑法第38條第1 項第1
    款規定，宣告沒收。至扣案之木質槍托6 枝、角架6 枝、準
    星6 個、滅音器1 個、組裝螺絲1 包、塑膠BB彈2 包、包裝
    紙盒5 個等物品，雖係被告所有之物，惟並非違禁物，且與
    被告所犯本件犯行並無直接關聯，自不併予宣告沒收，附此
    敘明。
據上論斷，應依刑事訴訟法第299 條第1 項前段，槍砲彈藥刀械
管制條例第13條第1 項，懲治走私條例第2 條第1 項、第11條，
刑法第11條前段、第2 條第1 項、第55條、第42條第3 項前段、
第74條第1 項第1 款、第38條第1 項第1 款，修正前刑法第16條
但書，罰金罰鍰提高標準條例第2 條，現行法規所定貨幣單位折
算新臺幣條例第2 條，判決如主文。
本案經檢察官蔡國禎到庭執行職務。
中　　華　　民　　國　　96　　年　　9 　　月　　17　　日
                  刑事第二庭  審判長法  官  林正雄
                                    法  官  陳啟造
                                    法  官  黃壽燕
以上正本證明與原本無異。
如不服本判決應於收受本判決後10日內向本院提出上訴書狀，其
未敘述上訴理由者，並得於提起上訴後10日內向本院補提理由書
狀（均須按他造當事人之人數附繕本）「切勿逕送上級法院」。
中　　華　　民　　國　　96　　年　　9 　　月　　17　　日
                                    書記官  梁雅華
附錄本件判決論罪科刑法條：
槍砲彈藥刀械管制條例第13條第1 項
  未經許可，製造、販賣或運輸槍砲、彈藥之主要組成零件者，
  處3 年以上10年以下有期徒刑，併科新台幣700 萬元以下罰金
  。
懲治走私條例第2 條第1 項
  私運管制物品進口、出口逾公告數額者，處 7 年以下有期徒刑
  ，得併科新臺幣 3 百萬元以下罰金。
